臺灣高雄地方法院刑事判決　　　　　　　　　　　　　九十年度易字第三九八九號
　　公　訴　人　臺灣高雄地方法院檢察署檢察官
　　被　　　告　甲○○
右列被告因贓物案件，經檢察官提起公訴（九十年度偵字第一六五六九號），本院判
決如左：
    主  文
甲○○收受贓物，處拘役伍拾日，如易科罰金，以參佰元折算壹日。緩刑貳年，緩刑
期內付保護管束。
    事  實
一、甲○○明知鄧荃尹（由本院另案審理中）於民國八十九年十二月間某日，所交付
    之乙○○國民身分證一枚（係乙○○所有，於八十九年十一月六日上午九時許，
    在高雄縣旗山鎮○○路一一二號住處失竊），係鄧荃尹所竊取之贓物，竟向鄧荃
    尹收受該枚國民身分證作為預備申辦行動電話之用。嗣於同年十二月十三日下午
    三時許，甲○○因另涉犯竊盜罪嫌（業經檢察官為不起訴處分確定）為警在高雄
    縣旗山鎮○○○路○段二一五巷十二弄二號查獲，而從其女友張素鳳皮包內查扣
    該枚國民身分證（已發還乙○○）始查悉上情。
二、案經臺灣高雄地方法院檢察署檢察官自動檢舉偵查起訴。
    理  由
一、訊據被告甲○○固坦承有於右揭時間向鄧荃尹收受被害人乙○○國民身分證之事
    實，惟矢口否認有何收受贓物之犯行，辯稱：鄧荃尹並沒有跟伊說是偷來的，伊
    並不知道該枚國民身分證是贓物云云。然查，被害人乙○○之國民身分證係於八
    十九年十一月六日上午九時許，在高雄縣旗山鎮○○路一一二號住處失竊等情，
    業據被害人乙○○於警訊時指述明確，是上開國民身分證確屬贓物無訛；又證人
    鄧荃尹於臺灣高雄少年法院八十九年度少調字第二五○八號案件調查時到庭證稱
    ：被害人乙○○之國民身分證係伊所偷的，被告甲○○於八十九年底打電話向伊
    要，伊就交給被告甲○○，有聽說被告要辦王八卡，伊將國民身分證交給被告甲
    ○○時，有告訴被告甲○○說是偷來的，被告甲○○也知道等語屬實（見臺灣高
    雄少年法院八十九年度少調字第二五○八號案件九十一年一月十八日調查筆錄附
    於偵查卷第十四頁背面及第十五頁），再參以證人鄧荃尹與被告為朋友關係，當
    無設詞誣陷之可能，且證人鄧荃尹之供述並非推由被告一人承擔而係兼有不利己
    之陳述，是證人鄧荃尹此部分之供詞，自足採信；此外，復有贓物認領保管單一
    紙附於警卷可稽。被告前開所辯顯係卸責飾詞，不足採信。本件事證明確，被告
    犯行洵堪認定。
二、核被告甲○○所為，係犯刑法第三百四十九條第一項之收受贓物罪。爰審酌被告
    正值青壯，竟不思上進，率爾收受他人所竊取之贓物，惟念其素行尚佳，所犯情
    節尚非重大，及態度良好等一切情狀，量處如主文所示之刑，並諭知易科罰金之
    折算標準，以資懲儆。又刑法第四十一條業已於九十年一月十日修正公布，並於
    同年月十二日生效，修正後刑法第四十一條第一項規定：「犯最重本刑為五年以
    下有期徒刑以下之刑之罪，而受六個月以下有期徒刑或拘役之宣告，因身體、教
    育、職業、家庭之關係或其他正當事由，執行顯有困難者，得以一元以上三元以
    下折算一日，易科罰金。但確因不執行所宣告之刑，難收矯正之效，或難以維持
    法秩序者，不在此限。」本件被告所收受贓物罪，最重本刑為三年以下有期徒刑
    ，在上開條文修正前即屬得易科罰金之案件，不因該條文之修正而影響被告得易
    科罰金之權益及折算標準，自無新舊法比較之必要，附此敘明。查被告前未曾受
    有期徒刑以上刑之宣告，有臺灣高等法院被告全國前案紀錄表及臺灣高雄地方法
    院檢察署刑案資料查註紀錄表各一份附卷可憑，念其年少識淺，因一時貪慾，思
    慮未週，致觸犯本案犯行，信其經此偵、審程序及科刑之教訓後，當知所警惕，
    應無再犯之虞，本院認前開對其宣告之刑，以暫不執行為適當，爰併予宣告緩刑
    二年，以啟自新。又被告為圖己利即以收受來路不明之贓物，可見其法律觀念淡
    薄，本院認應由觀護人以專業知識，輔導其品德，並助其改過自新，方不失緩刑
    制度之立法美意，爰宣告於緩刑期內付保護管束。
據上論斷，應依刑事訴訟法第二百九十九條第一項前，刑法第三百四十九條第一項、
第四十一條第一項、第七十四條第一款、第九十三條第一項，罰金罰鍰提高標準條例
第一條前段、第二條，判決如主文。
中      華      民      國    九十一    年      四      月     三十     日
                                  臺灣高雄地方法院刑事第一庭
                                      法  官    陳玉聰
右正本證明與原本無異。
如不服本判決，應於送達後十日內，向本院提出上訴狀。
                                      書記官    鄭淑臻
中      華      民      國    九十一      年     四     月     三十     日
附錄本判決論罪科刑法條全文：
刑法第三百四十九條第一項
收受贓物者，處三年以下有期徒、拘役或五百元以下罰金。
